---
title: "One big fucking rmarkdown"
author: "chainsawriot"
output:
  html_document:
    toc: true # table of content true
    depth: 3  # upto three depths of headings (specified by #, ## and ###)
    highlight: tango  # specifies the syntax highlighting style
    toc_float: true
---

# Rcpp 應用例

6-January-2017 @chainsawriot

今晚在 [SHOW ME THE CODE](https://github.com/code4hk/showmethecode/issues/11) meetup 講完 Rcpp 。所以暫停寫在 `pipe` 發現的東西（應該還有一件事想寫），先將今晚的分享轉成一份 notes ，是寫給 R Programmer 看的。

R 始終是 Interpret 的語言，而又沒有進行優化，所以在運行 loop 時會很慢，尤其運行次數極多的時候。

寫 R 的人會跟你說，不要寫 for loop ，要用那些 ?apply 的 higher-order function ，會快一點。這句說話只有一半正確，因為 apply 的 implementation ，其實都是在裡面行 R 的 for loop 。為甚麼會「快」，只是因為它預先創造好輸出東西的大小和類型，省卻每次回圈執行時 appending 新結果的時間。事實上 for loop 如果寫得聰明，像 ?apply 那樣先創造好輸出的東西的大小和類型，是可以寫得到一樣快的 code 。

我認同 Hadley Wickham 的說法，為何用 ?apply 而不用 for loop ，是因為 for loop "bury the lede" 。解釋可看[他的演說](https://www.youtube.com/watch?v=GyNqlOjhPCQ)。

回歸正傳，以下是一個 R 在運行 loop 時極慢的案例。

```{r, eval = FALSE}
inputdata <- t(sapply(1:300, function(x) rnbinom(1000, mu = 0.1, size = 1)))

cosine <- function(x, y) {
    return(crossprod(x, y)/sqrt(crossprod(x) * crossprod(y)))
}

cosine(inputdata[1,], inputdata[2,])
```

以上的 code 是產行一個叫 `inputdata` 是 300 x 1000 的 Matrix 。之後定義了一個 cosine 的 function ，用以計算兩個 vector 的 cosine similarity 。

計算一次當然沒有太大問題。但假設我要在 inputdata 的 300 行抽出所有的 3 行的 combination ，再將那 3 行數據都分別計算 cosine similarity ，用 R 的寫法是這樣。

```{r, eval = FALSE}
allcomb <- combn(1:300, 3)
allcomb[,1]
ncol(allcomb)
census <- function(x, allcomb, inputdata) {
    return(sort(c(cosine(inputdata[allcomb[1,x],], inputdata[allcomb[2,x],]),
                  cosine(inputdata[allcomb[1,x],], inputdata[allcomb[3,x],]),
                  cosine(inputdata[allcomb[2,x],], inputdata[allcomb[3,x],])
                  )))
}
census(1, allcomb, inputdata)
```

以上的 code 是用 `combn` 這個 function 找出 1 至 300 的所有 3 combination 。即是 300n3 ，總共會有 4455100 種組合。再寫一個叫 `census` 的 function 計算一個組合的三組 cosine similarity 。

```{r, eval = FALSE}
system.time(sapply(1:ncol(allcomb), census, allcomb = allcomb, inputdata = inputdata))
```

好了，要將這個 `census` 執行 4455100 次。正如上述，不用 for loop ，我用 sapply 。但仍然相當慢，在我的電腦需時十多分鐘。

由於我要做類似的計算非常多次，如果每次都要十幾分鐘，我的人生會浪費大量時間。當然，是可用 `doMC` 之類，運用平行運算省時間。但我認為就算平行運算每個 iteration 的計算仍是太慢，於是研究將這個工序用 C++ 重寫，再用 Rcpp 引入 R 使用。我的 C++ 其實很差，但差都好過甚麼都不寫，所以硬著頭皮寫了。

Rcpp 的好處，是可以令 C++ 認得到 R 輸入來的 data structure ，例如 Matrix 、 Vector 之類。在寫 C++ 時，要使用 Rcpp 提供的相對應 data type ，如 `NumericMatrix` 。

以下是我將 R 的 `cosine` 和 `census` 部份重寫成 C++ 的樣子。需注意的是，如果 C++ 是想引進 R 使用，是要加入`[[Rcpp::export]]`的 comment 。

```c++
#include <Rcpp.h>
using namespace Rcpp;

double cosine(NumericVector x1, NumericVector x2) {
  unsigned int v_len = x1.size();
  double dot = 0.0, deno_a = 0.0, deno_b = 0.0;
  for(unsigned int i = 0; i < v_len; i++) {
    dot += x1[i] * x2[i];
    deno_a += x1[i] * x1[i];
    deno_b += x2[i] * x2[i];
  }
  return dot / (sqrt(deno_a) * sqrt(deno_b));
}

// [[Rcpp::export]]
NumericMatrix census_cpp(NumericMatrix engmatrix, NumericMatrix allcomb) {
  NumericMatrix outm(3, allcomb.ncol());
  for (unsigned int i = 0; i < allcomb.ncol(); i++) {
    NumericVector xi = engmatrix(_, allcomb(0,i) - 1);
    NumericVector xj = engmatrix(_, allcomb(1,i) - 1);
    NumericVector xk = engmatrix(_, allcomb(2,i) - 1);
    NumericVector out(3);
    out[0] = cosine(xi, xj);
    out[1] = cosine(xi, xk);
    out[2] = cosine(xj, xk);
    std::sort(out.begin(), out.end());
    outm(0, i) = out[0];
    outm(1, i) = out[1];
    outm(2, i) = out[2];
  }
  return outm;
}
```

要將 `census_cpp` 引入 R 使用，要將以上的代碼儲存成一個 C++ 檔案（如 cosine.cpp ），再用 Rcpp compile 和 wrap 成 R function 。

```{r, eval = FALSE}
require(Rcpp)
sourceCpp("cosine.cpp")
```

就可以正在的在 R 使用 `census_cpp`

```{r, eval = FALSE}
system.time(census_cpp(inputdata, allcomb))
```

重寫之後，執行速度快了十倍以上，只需要少於 30 秒就可執行完成。

結論是，對 R programmer 來說 C++ 仍是值得一學。要達到以上的加速效果，並不需要使用到很高深的功能（如 Pointer Arithmetic ，但其實 Rcpp 背後已替你將 R 輸入的東西變成 pass by reference ，減少複製 value ）。我正在研究如何使用 Rcpp 令 readODS 的 XML 處理變得更快。

# Infix notation

29-December-2016 @chainsawriot

又是從 [pipe](https://github.com/tidyverse/magrittr/blob/master/R/pipe.R) 發現的東西。

`magrittr` 的 pipe operatior `%>%` 是以 infix notation 運作的，而 R 的 function 標準是以 prefix notation 運作。

先談談甚麼是 infix/prefix notation 。除非你用的是很 purist 的語言如 lisp ，只會提供 prefix notation ，市面上的大部份程式語言都有 infix 和 prefix 之分。先講 prefix ，就是使用 function 時以 function 名稱為先，之後的都是 arguments 。例如

```{r prefix}
mean(c(1,2,3,4,5), trim = 0.025)
```

除 prefix 之外，也有 infix ，是 function 名稱夾在兩個 argument 之間。例如加減乘除四則運算

```{r infix1}
689 + 928 * (200 / 689) - 2046
```

除了四則之外， R 有些邏輯運算子，也是用 infix notation 的。我自己最常用的，就是 `%in%` 。

```{r infix2}
democracy <- c('japan', 'taiwan')
asians <- c('hk', 'china', 'taiwan', 'japan')
asians %in% democracy
```

而這些使用 infix notation 的 function (其實也可以稱做 operator 吧)，是可以轉成為 prefix notation 使用。

```{r infix3}
`%in%`(asians, democracy)
```

這種轉 prefix notation 的玩法，可以將一些只產生 side effect 的 procedure ，變成 pure function 。以下是一個例，如 `class<-` ，這個東西本來的用途是將一個東西加上 S3 的 Object 名稱。

```{r infix4}
hello <- c(1,2,3,4)
class(hello) <- 'adele'
```

留意，正常用途最後一句是沒有 return value 的，所以這個並不是 pure function 。但若果將 `class<-` 變成 prefix notation 使用，卻會變成 pure function 。

```{r infix5}
`class<-`(c(1,2,3,4), 'adele')
```

好了，到底我們自己可否定義使用 infix notation 的 function 呢？答案當然是可以的。（否則 `%>%` 就沒得玩了。）玩法是定義一個只有兩個 argument 的 function ，但要用 backtick 包著。

```{r infix6}
`%+%` <- function(x, y) {
	paste0(x, y)
}
'Hong Kong ' %+% 'is ' %+% 'not ' %+% 'Shina.'
```

好了。如果想將以上的 `%+%` 將 characters ，變成好像 Python 的 string 那樣可以加減，直接用 + 來做 concatenation 。那又是不是只需要 define 一個用 backtick 包著的 + 就成？

事情不是這麼簡單。因為 + 在 R 是 Primintive function ，是內建的東西，不能隨意地 hijack 。但其實仍有方法可 hijack ，可以參考[這個 stackoverflow 問答](http://stackoverflow.com/questions/4730551/making-a-string-concatenation-operator-in-r)來看看。

# Code reading 的好處和原來 R 有 hash table 

28-December-2016 @chainsawriot

如果你已覺得自己用 R 已用得「不錯」，其實代表你還有很多東西仍未探索。到了這個位置，其實讀書已沒有甚麼作用，更合理的做法是去讀 source code 自行探索。最近與幾個朋友在讀 source code ，才發現我的 R 知識其實甚低。確認無知是智慧的開端，一群人讀 source 可以相互發問，學習效果不錯。只是讀一小段，已學到很多前所未見的 R 。

以下是第一件在閱讀 `magrittr` 的 [pipe](https://github.com/tidyverse/magrittr/blob/master/R/pipe.R) 時發現的事，就是 R 原來有 hash table 。

一直以為 R 只有 list ，但 R 的 list 之 name (key) 沒有 hash ，所以 lookup 時是要從所有的 names 找出你想要的 name ，如果用 big-o notation ，這就是 O(n) 。

```{r list}
x <- list()
x[['hello']] <- 'is me'
x[['hello']]
```

但真的 hash table ，其 key 是有 hash ，故此每次做 lookup ，應該只會是 O(1) 。各大 Scripting langage 都有 hash ，如 Python 的 dict 和 Ruby 的 hash 。一直以為 R 是沒有的，原來是有，皆因其 constructor 竟然叫做 `new.env()` 。

```{r hash_table}
x <- new.env(hash = TRUE)
x[['hello']] <- 'is me'
x[['hello']]
```

其實那東西不是用來建立 hash table 的，是建立一個 environment 。但事實上不少 package 也濫用來作 hash table 之用。

Hadley Wickham 在 Twitter [提醒我](https://twitter.com/hadleywickham/status/813779043854057472)，最好在建立 `new.env` 時要選 parent = emptyenv() 。

